【裁判字號】    99,中簡上,789
【裁判日期】    991029
【裁判案由】    違反電業法
【裁判全文】
臺灣臺中地方法院刑事判決           99年度中簡上字第789號
上  訴  人
即  被  告  乙○○○
上列上訴人即被告因違反電業法案件，不服臺灣臺中地方法院臺
中簡易庭99年度中簡字第2269號中華民國99年8月31日第一審簡
易判決（聲請簡易判決處刑案號：臺灣臺中地方法院檢察署99年
度偵字第14142號），提起上訴，本院合議庭判決如下：
    主    文
上訴駁回。
乙○○○緩刑貳年，緩刑期間付保護管束。
    犯罪事實及理由
一、本案經本院審理結果，認第一審簡易判決認事、用法及量刑
    均無不當，應予維持，並引用臺灣臺中地方法院檢察署檢察
    官聲請簡易判決處刑書及本院第一審刑事簡易判決書記載之
    犯罪事實、證據及理由。（如附件）
二、上訴人即被告（下稱被告）上訴意旨略以：本件台電追償電
    費新台幣（下同）85,837元，已經與台電和解且分期償還中
    ，請求給予被告自新之機會云云。經查，被告於本院審理時
    ，對於原審認事、用法均不爭執有何違誤，而本案經本院審
    理結果，亦認被告於本院審理時之自白，核與全案其餘證據
    資料所證事實相符，得為證據，且堪採信，是本件犯罪事實
    堪予認定，應無疑問。次按，關於刑之量定，係實體法上賦
    予法院得為自由裁量之事項，苟已斟酌刑法第57條各款所列
    情狀，而未逾越法定刑度，或濫用其權限，即不得任意指摘
    為違法（最高法院72年度台上字第66 96號、75年度台上字
    第7033號等判例要旨及95年度台上字第7315號、95年度台上
    字第7364號等判決要旨供參）；又在同一犯罪事實與情節，
    如別無其他加重或減輕之原因，下級審法院量定之刑，亦無
    過重或失輕之不當情形，則上級審法院對下級審法院之職權
    行使，原則上應予尊重（最高法院85年度台上字第2446號判
    決要旨供參）。查本件被告所犯之電業法第106條第3款之罪
    ，其法定本刑為「5年以下有期徒刑、拘役或5百元以下罰金
    」，而原審依被告所犯本案之具體情節及個別情況，依其職
    權行使，於法定刑度內量處被告拘役50日，如易科罰金，以
    新臺幣1000元折算一日，要無任何違法或罪刑顯不相當之處
    ，實難謂原審有何違法失當可言。從而，本件原審審酌被告
    各種情狀，所諭知判處之刑度，要屬妥適，被告僅以業已與
    臺灣電力股份有限公司達成和解為由而提起上訴，請求本院
    予以撤銷改判，實難認其上訴為有理由，應予駁回。
三、復按緩刑為法院刑罰權之運用，旨在獎勵自新，祇須合於刑
    法第74條所定之條件，法院本有自由裁量之職權（最高法院
    72台上字3467號判例意旨參照）。是查，被告未曾因故意犯
    罪受有期徒刑以上刑之宣告，有臺灣高等法院被告前案紀錄
    表及臺灣臺中地方法院檢察署刑案資料查註紀錄表各1份附
    卷可稽。其雖因心生貪念，一時失慮，致罹刑典，然業已賠
    償被害人臺灣電力股份有限公司所受損失，有臺灣電力股份
    有限公司臺中區營業處收取商業本票保管紀錄表、臺電公司
    追償電價收據等在卷可按，足認被告確實已有悔意，本院審
    酌上情後，認被告不僅於本院審理時坦認罪行，嗣後並積極
    謀求與被害人和解，依其此等態度，顯見被告經此教訓，已
    得有相當之警惕，日後應無再犯之虞，故前開宣告之刑，以
    暫不執行為適當，爰依刑法第74條第1項第1款規定宣告緩刑
    2年，以勵自新。再為使其於緩刑期間內，仍深知戒惕，能
    知法守法，並導正其有以不法途徑來降低電費之心態，爰併
    諭知緩刑期間付保護管束。
四、據上論斷，應依刑事訴訟法第455條之1第1項、第3項、第37
    3條、第368條，刑法第74條第1項第1款、第93條第1項，判
    決如主文。
本案經檢察官甲○○到庭執行職務。
中    華    民    國    99    年    10    月    29    日
                  刑事第九庭    審判長法  官 林靜芬
                                      法  官 劉敏芳
                                      法  官 柯志民
以上正本證明與原本無異。
不得上訴。
                                      書記官 黃雅青
中    華    民    國    99    年    10    月    29    日

司法院資訊處製作；財團法人民間司法改革基金會備份。
